臺灣宜蘭地方法院刑事判決　　　　　　 100年度交訴字第42號
公　訴　人　臺灣宜蘭地方法院檢察署檢察官
被　　　告　黃盛森
上列被告因公共危險案件，經檢察官提起公訴（100年度偵字第9
27號），本院受理後被告為有罪之陳述，經改行簡式審判程序，
判決如下：
    主  文
黃盛森犯不能安全駕駛動力交通工具罪，累犯，處有期徒刑伍月
；又犯肇事致人傷害逃逸罪，累犯，處有期徒刑捌月。應執行有
期徒刑拾壹月。
    犯罪事實
一、黃盛森曾於民國91年4月間，因酒醉駕車案件，經本院於91
    年3月31日以91年度宜交簡字第42號判處拘役30日確定；又
    於99年6月間，因酒醉駕車案件，經本院於99年5月17日以99
    年度交簡字第328號判處有期徒刑4月確定；另因妨害名譽案
    件，經本院於99年7月21日以99年度易字第247號判處有期徒
    刑2月確定；所犯上開2罪，經本院於99年9月14日以99年度
    聲字第536號裁定應執行有期徒刑5月，於100年1月21日執行
    完畢。竟不知悔改，於100年1月25日晚上11時許，在宜蘭縣
    頭城鎮友人住處飲用米酒後，已不能安全駕駛動力交通工具
    ，竟仍駕駛車號3372-YR號自用小貨車，自宜蘭縣頭城鎮欲
    返回宜蘭市○○路住處，惟於同日晚上11時40分左右，途經
    宜蘭市○○路○段223號前與宜興路3段之交岔路口，與郭清
    風所騎乘之車號PPF-612號重型機車發生相撞，造成郭清風
    受有右手及雙膝挫傷與擦傷之傷害。而黃盛森見狀，未對郭
    清風採取即時救護或其他必要措施，亦未先行向警察機關報
    告，即駕車離去。嗣因警方於同日晚上11時41分許，接獲民
    眾報案得知車號3372-YR號自用小貨車有肇事逃逸情事，而
    黃盛森於100年1月26日晚上0時許，方自行駕車前往宜蘭縣
    政府警察局宜蘭分局民族派出所欲陳述案情時，經民族派出
    所員警向宜蘭縣政府警察局指揮中心回報後，由指揮中心通
    知事故地點之管轄派出所即新生派出所員警將黃盛森帶回處
    理後，經警於100年1月26日凌晨0時26分許對黃盛森實施酒
    精濃度測試結果，測得其呼氣中酒精濃度達每公升0.60毫克
    。
二、案經宜蘭縣政府警察局宜蘭分局報告臺灣宜蘭地方法院檢察
    署檢察官偵查起訴。
    理  由
一、本院於準備程序進行中，被告楊進德就被訴事實為有罪之陳
    述，經告知被告簡式審判程序之旨，並聽取公訴人及被告之
    意見後，裁定進行簡式審判程序。
二、上開事實，訊據被告黃盛森坦承不諱，核與證人郭清風於警
    詢時所述之情節大致相符，並有黃盛森之酒精測定紀錄表、
    刑法第185條之3案件測試觀察紀錄表、道路交通事故調查報
    告表(一)、(二)各1份、道路交通事故現場圖2份、宜蘭縣政府警
    察局指揮中心受理110報案紀錄單、員警工作紀錄簿、國立
    陽明大學附設醫院100年5月5日陽大附醫歷字第1000003329
    號函附之郭清風之急診病歷、急診護理紀錄、119救護紀錄
    暨相關檢驗報告影本各1份，以及現場與車損照片21張在卷
    可稽，足認被告自白核與事實相符，堪予採信。本案事證明
    確，被告犯行，洵堪認定。
三、核被告所為，係犯刑法第185條之3規定之服用酒類，不能安
    全駕駛動力交通工具而駕駛罪及同法第185條之4規定之肇事
    逃逸罪。所犯上開2罪，犯意各別，行為互殊，應分論併罰
    。又被告曾受如事實欄所示之有期徒刑執行完畢，有卷附臺
    灣高等法院被告前案紀錄表可按，其受有期徒刑執行完畢，
    5年以內故意再犯有期徒刑以上之前述2罪，均為累犯，皆應
    依法加重其刑。另按汽車駕駛人，無駕駛執照駕車、酒醉駕
    車、吸食毒品或迷幻藥駕車、行駛人行道或行經行人穿越道
    不依規定讓行人優先通行，因而致人受傷或死亡，依法應負
    刑事責任者，加重其刑至二分之一，道路交通管理處罰條例
    第86條第1項固定有明文，惟上開應依法加重其刑至二分之
    一之規定，係肇事者在一定之違規情形下依法應負「過失致
    人於死」或「過失傷害」之刑事責任時，僅就各該罪責有其
    適用，此有最高法院92年度台非字第60號判決意旨可考，故
    被告所犯上開「服用酒類不能安全駕駛動力交通工具而駕駛
    」、「肇事逃逸」均無上揭道路交通管理處罰條例第86條第
    1項規定之適用餘地，附此敘明。爰審酌被告曾因酒後駕車
    ，經受刑之執行，竟再次漠視己身安危，亦罔顧公眾安全，
    於服用酒類，酒後呼氣酒精濃度達每公升0.60毫克，已處於
    不能安全駕駛動力交通工具之狀態，仍駕駛汽車上路，復於
    肇事致人受傷後，未即時施以救護、報警或採取其他必要措
    施，逕行離開現場，所為實屬不該；兼衡被告自陳高職畢業
    之智識程度，且現已退休，肇事後並與被害人郭清風以新臺
    幣3萬2千元達成和解，業據郭清風之配偶許丹華陳明在卷可
    稽（詳本院卷第15頁），嗣於本院審理時坦承犯行，頗有悔
    意，犯罪後之態度良好等一切情狀，分別量處如主文所示之
    刑，併定其應執行之刑。
據上論斷，應依刑事訴訟法第273條之1第1項、第299條第1項前
段、第310條之2、第454條第2項，刑法第185條之3、第185條之4
、第47條第1項、第51條第5款，刑法施行法第1條之1第1項、第2
項後段，判決如主文。
本案經檢察官張學翰到庭執行職務。
中    華    民    國   100    年    9     月    30    日
                  交通法庭  法  官  張育彰
以上正本證明與原本無異。
如不服本判決應於收受本判決後10日內向本院提出上訴書狀，並
應敘述具體理由。若未敘述理由者，應於上訴期間屆滿後20日內
向本院補提理由書狀(均須按他造當事人之人數附繕本)。
                            書記官  陳靜宜
中    華    民    國   100    年    9     月    30    日
附錄本案論罪科刑法條全文
中華民國刑法第185條之3
服用毒品、麻醉藥品、酒類或其他相類之物，不能安全駕駛動力
交通工具而駕駛者，處1年以下有期徒刑、拘役或科或併科15萬
元以下罰金。
中華民國刑法第185條之4
駕駛動力交通工具肇事，致人死傷而逃逸者，處6月以上5年以下
有期徒刑。